臺灣桃園地方法院民事判決　　　　　　 93年度重訴字第119號
原　　　告　甲○○
訴訟代理人　溫瑞鳳律師
複　代理人　丙○○
被　　　告　乙○○
上列當事人間請求損害賠償事件，經本院刑事庭以92年度重附民
字第51號刑事附帶民事訴訟裁定移送前來，本院於民國94年2 月
15日言詞辯論終結，判決如下：
    主  文
被告應給付原告新台幣陸佰伍拾萬元，及自民國92年12月2 日起
至清償日止，按年息5%計算之利息。
訴訟費用由被告負擔。
本判決得假執行。
    事  實
甲、原告方面：
一、聲明：除假執行外，如主文所示。
二、陳述：
  (一)被告之夫與原告均在山葉機車股份有限公司任職，得知原告
    計劃退休後從事旅行社之事業，乃表示伊設立九雲鳥旅行社
    ，原告於退休後可至該旅行社上班，被告並稱九雲鳥旅行社
    生意很好，並出示廣東製藥廠員工137 人、允有興業等人數
    眾多之不實旅行團資料，表示已爭取大量業務，希望原告投
    資前開旅行社，所賺利潤平分，原告誤以為真而陷於錯誤，
    乃自民國91年1 月9 日起至同年1 月25日止，陸續將新台幣
    （下同）12,450,000元，以匯款轉帳方式匯到被告銀行帳戶
    ，另交付現金100,000 元，故原告受被告所騙之金額共計1
    2,550,000 元。被告所涉詐欺事實，被告已於台灣高等法院
    93年上訴字第16 80 號詐欺一案審理中，坦承不諱，經該院
    以前開刑事判決認被告意圖為自己不法之所有，以詐術使人
    將本人之物交付為常業累犯，判處有期徒刑六年十月確定。
  (二)被告事後已償還原告共6,050,000 元，均匯至原告設於新竹
    湖口郵局帳號0000000 號內，故原告請求被告應償還6,500,
    000 元及其法定遲延利息；至於被告稱另償還3,000,000 元
    一節，並無此事，乃被告匯入他人之銀行帳號，要與原告無
    關。
三、證據：提出台灣高等法院93年上訴字第1680號判決、借據及
    匯款單、統計表及郵局存摺等影本各一件為證。
乙、被告方面：認諾原告之主張，同意賠償原告請求之金額。
    理  由
一、原告於刑事附帶民事訴訟時，係請求被告賠償12,550,000元
    及法定遲延利息；嗣於訴訟中，減縮訴之聲明為請求被告賠
    償6,500,000 元，及自起訴狀繕本送達之翌日起至清償日止
    ，按年息5%計算之利息，核係減縮應受判決事項之聲明，與
    民事訴訟法第255 條第1 項第3 款規定相符，應予允許。
二、原告主張被告向伊騙取投資旅行社款項共計12,550,000元，
    其後陸續歸還6,050,000 元，尚欠6,500,000 等事實，有台
    灣高等法院93年上訴字第1680號判決書、借據及匯款單、郵
    局存摺等件為證，被告亦不爭執，堪信為真。
三、按當事人於言詞辯論期日時為訴訟標的之認諾者，應本於其
    認諾為該當事人敗訴之判決，民事訴訟法第384 條定有明文
    。被告於94年2 月15日本院言詞辯論期日到庭，當庭表示對
    原告主張之聲明逕為認諾，並同意原告請求之金額，有該日
    筆錄在卷可稽，則被告既於言詞辯論時，對原告主張之訴訟
    標的為認諾，且與事實相符，自應依法為被告敗訴之判決。
四、從而原告基於侵權行為之法律關係，請求被告賠償6,500,00
    0 元，及自起訴狀繕本送達之翌日即92年12月2 日起至清償
    日止，按年息5%計算之利息，為有理由，應予准許。又被告
    對於訴訟標的逕為認諾，本院並為其敗訴之判決，自應依民
    事訴訟法第389 條第1 項第1 款規定，依職權宣告原告得假
    執行。
五、據上論結，本件原告之訴，為有理由，依民事訴訟法第78條
    、第389 條第1 項第1 款，判決如主文。
中　　華　　民　　國　　94　　年　　2 　　月　　25　　日
                            民事第三庭    法　官　潘進柳
上列為正本，係照原本作成。
如對本判決上訴，須於判決送達後20日內向本院提出上訴狀
中　　華　　民　　國　　94　　年　　2 　　月　　25　　日
                                          書記官　卓清和
